# 谁能提供一下 07 年电子工业绩效评价标准值

提问人：tony868lamy 时间：2010-11-21 21:32:22
如题，因正在做一个国资项目，需要国资委发布的 07 年电子工业绩效评价标准值（需全行业和大型企业数据），望有的能提供一下，万分感谢。

回答人：chenyiwei
建议先到ishare里找一下。应当有网友以前发布过这种绩效评价标准值之类资料的，但不记得是否为 2007 年度的。